【裁判字號】    99,易,1383
【裁判日期】    990607
【裁判案由】    毒品危害防制條例
【裁判全文】
臺灣板橋地方法院刑事判決              99年度易字第1383號
公  訴  人  臺灣板橋地方法院檢察署檢察官
被      告  甲○○
上列被告因違反毒品危害防制條例案件，經檢察官提起公訴（99
年度毒偵字第874 號），被告就被訴事實為有罪之陳述，本院裁
定進行簡式審判程序，並判決如下：
    主      文
甲○○持有第一級毒品，累犯，處有期徒刑月，如易科罰金，
以新臺幣壹仟元折算壹日；扣案海洛因貳包（驗餘含袋重貳點貳
公克），沒收銷燬之。又施用第二級毒品，累犯，處有期徒刑伍
月，如易科罰金，以新臺幣壹仟元折算壹日：扣案甲基安非他命
貳包（驗餘含袋重點柒貳捌公克），沒收銷燬之，扣案吸食
器壹組沒收。應執行有期徒刑陸月，如易科罰金，以新臺幣壹仟
元折算壹日；扣案海洛因貳包（驗餘含袋重貳點貳公克）、甲基
安非他命貳包（驗餘含袋重點柒貳捌公克），沒收銷燬之，
扣案吸食器壹組沒收。
    事實及理由
一、本案犯罪事實、證據及應適用之法條，除犯罪事實部分：(一)
    檢察官起訴書犯罪事實欄關於「海洛因5 包」之記載，均應
    更正為「海洛因2 包」。(二)甲○○以將甲基安非他命置入吸
    食器內燒烤產生煙霧之方式，施用甲基安非他命，應予補正
    。證據部分應補充：交通部民用航空局航空醫務中心民國99
    年2 月3 日航藥鑑字第0990544 號毒品鑑定書1 件。應適用
    之法條部分另補充：(一)被告甲○○施用甲基安非他命前後持
    有第二級毒品之低度行為，為施用之高度行為所吸收，不另
    論罪。(二)被告前因搶奪案件，經本院以85年度少訴字第29號
    判決判處有期徒刑1 年，緩刑5 年，緩刑後交付保護管束確
    定；復施用毒品，經本院分別以90年度簡字第197 號、90年
    度訴字第1611號判決判處有期徒刑6 月、8 月確定，又因違
    反毒品危害防制條例案件，經臺灣高等法院以91年度上訴字
    第1512號判決判處有期徒刑7 年2 月，並經最高法院以91年
    度台上字第6510號判決駁回上訴確定，上開三罪經本院以96
    年度聲減字第4443號就得減刑部分減刑後，定應執行有期徒
    刑7 年6 月確定，與前開搶奪案件之緩刑宣告經撤銷後，接
    續執行，而於96年12月20日假釋，依臺灣高等法院96年度聲
    字第2596號裁定付保護管束，於98年1 月21日保護管束期滿
    ，未經撤銷假釋，其有期徒刑以已執行完畢論，有臺灣高等
    法院被告前案紀錄表在卷足稽，其於徒刑執行完畢後5 年內
    故意再犯上開有期徒刑以上之罪，為累犯，應依刑法第47條
    第1 項規定，加重其刑。餘均引用如附件檢察官起訴書之記
    載。
二、爰審酌被告曾因施用毒品經觀察、勒戒及強制戒治，且有因
    施用毒品經論罪科刑之執行紀錄，猶施用甲基安非他命再犯
    本罪，顯見其自制力薄弱，漠視法令禁制濫用及持有毒品，
    應予非難，兼衡被告施用甲基安非他命所生危害實以自戕健
    康為主，且持有海洛因之期間非長，數量非鉅，暨被告犯罪
    後之態度等一切情狀，認公訴人求處有期徒刑6 月、有期徒
    刑4 月，尚嫌過重，應分別量處如主文所示之刑，並諭知易
    科罰金之折算標準，及定其應執行之刑，資為懲儆。
三、扣案海洛因2 包、甲基安非他命2 包（其包裝袋均無法析離
    ，除經取樣鑑驗用罄部分，失其違禁物之性質，毋庸宣告沒
    收外，海洛因驗餘含袋重2.2 公克，甲基安非他命驗餘含袋
    重3.3728公克），為查獲之毒品，不問屬於犯人與否，應依
    毒品危害防制條例第18條第1 項前段規定，沒收銷燬之。另
    扣案吸食器1 組，係被告所有供其施用甲基安非他命使用，
    此據被告供承在卷，是依刑法第38條第1 項第2 款規定，併
    予宣告沒收。
據上論斷，應依刑事訴訟法第273 條之1 第1 項、第299 條第1
項前段、第310 條之2 、第454 條第2 項，毒品危害防制條例第
10條第2 項、第11條第1 項、第18條第1 項前段，刑法第11條、
第47條第1 項、第41條第1 項前段、第38條第1 項第2 款、第51
條第5 款、第9 款，判決如主文。
本案經檢察官鄭淑壬到庭執行職務。
中    華    民    國    99    年    6     月    7     日
                  刑事第二十庭  法  官  廖怡貞
以上正本證明與原本無異。
如不服本判決，應於判決送達後10日內，向本院提出上訴狀，上
訴於臺灣高等法院（須附繕本）。
                                書記官  林惠齡
中    華    民    國    99    年    6     月    8     日
※附錄本案論罪科刑法條全文※
毒品危害防制條例第10條：
施用第一級毒品者，處6 月以上5 年以下有期徒刑。
施用第二級毒品者，處3 年以下有期徒刑。
毒品危害防制條例第11條
持有第一級毒品者，處3 年以下有期徒刑、拘役或新臺幣5 萬元
以下罰金。
持有第二級毒品者，處2 年以下有期徒刑、拘役或新臺幣3 萬元
以下罰金。
持有第一級毒品純質淨重10公克以上者，處1 年以上7 年以下有
期徒刑，得併科新臺幣100 萬元以下罰金。
持有第二級毒品純質淨重20公克以上者，處6 月以上5 年以下有
期徒刑，得併科新臺幣70萬元以下罰金。
持有第三級毒品純質淨重20公克以上者，處3 年以下有期徒刑，
得併科新臺幣30萬元以下罰金。
持有第四級毒品純質淨重20公克以上者，處1 年以下有期徒刑，
得併科新臺幣10萬元以下罰金。
持有專供製造或施用第一級、第二級毒品之器具者，處1 年以下
有期徒刑、拘役或新臺幣1 萬元以下罰金。

司法院資訊處製作；財團法人民間司法改革基金會備份。
